【裁判字號】    92,訴,5200
【裁判日期】    921231
【裁判案由】    給付信用卡消費款
【裁判全文】
臺灣臺北地方法院民事判決                        九十二年度訴字第五二００號
    原      告  國泰世華商業銀行股份有限公司
    法定代理人  丙○○
    訴訟代理人  甲○○
    被      告  乙○○
右當事人間請求給付信用卡消費款事件，本院於中華民國九十二年十二月三十一日言
詞辯論終結，判決如下：
    主  文
被告應給付原告新台幣伍拾萬肆仟佰壹拾壹元，及其中肆拾玖萬壹仟貳佰零元
元部分自民國九十二年十月六日起至清償日止，按週年利率百分之十九點八九計算之
利息。
訴訟費用由被告負擔。
    事  實
甲、原告方面：
  一、聲明：如主文第一項所示。
  二、陳述：
      被告於民國九十年九月十一日日向原告請領信用卡使用，依約被告即得於特約
      商店消費，惟須於當期繳款截止日前向原告清償全部款項，或以循環信用方式
      繳付最低應繳金額，逾期清償者除喪失期限利益外，應另行給付原告按週年利
      率百分之十九點八九計算之利息。被告至九十二年十月五日止，累記消費記帳
      新台幣（下同）五十三萬四千三百一十一元（其中四十九萬一千二百零三元為
      消費款）未給付，爰起訴請求被告給付欠款並加計遲延利息。
  三、證據：提出信用卡申請書、約定條款、消費明細表、客戶消費明細表、歷史資
      料、信用卡約定條款為證。
乙、被告方面：陳述略以對原告主張事實不爭執，現因失業無能力清償。
    理  由
一、按當事人得以合意定第一審管轄法院，民事訴訟法第二十四條第一項前段著有明
    文。經查，本件被告住所地雖非屬本院管轄，惟兩造信用卡約定條款第二十四條
    約定，因本契約涉訟時，被告同以本院為第一審管轄法院，是本院就本件訴訟應
    有管轄權，合先敘明。
二、本件原告原名國泰商業銀行股份有公司，嗣與世華聯合商業銀行股份有限公司合
    併，並以世華聯合商業銀行股份有限公司為存續公司，並更名為國泰世華商業銀
    行股份有限公司，法定代理人為丙○○，有財政部九十二年六月二十六日台財融
    (二)字第０九二００二八七九四號函及公變更登記事項卡在卷可稽，經其聲明承受
    訴訟，核屬相符，應予准許，合先敘明。
三、本件原告主張之事實，已據其提出信用卡申請書、約定條款、消費明細表、客戶
    消費明細表、歷史資料、信用卡約定條款為證，核屬相符，復為被告所不爭執，
    堪信為真實。
四、從而，原告依信用卡契約請求被告給付五十三萬四千三百一十一元，及其中四十
    九萬一千二百零三元部分自九十二年十月六日起至清償日止，按週年利率百分之
    十九點八九計算之利息，暨按週年利率百分之計算之違約金為有理由，應予准許
    。
據上論結，本件原告之訴為有理由，依民事訴訟法第七十八條，判決如主文。
中      華      民      國    九十二    年     十二     月    三十一    日
                                        民事第四庭法      官  劉又菁
右為正本係照原本作成
如對本判決上訴須於判決送達後二十日內向本院提出上訴狀
中      華      民      國    九十二    年     十二     月    三十一    日
                                                  法院書記官  楊勝欽


司法院資訊處製作；財團法人民間司法改革基金會備份。
